臺灣嘉義地方法院刑事判決　　　　　　　 94年度訴字第540號
　　公　訴　人　臺灣嘉義地方法院檢察署檢察官
　　被　　　告　乙○○
　　　　　　　　甲○○
上列被告因違反廢棄物清理法案件，經檢察官提起公訴（九十四
年度偵字第四九六九號），本院合議庭裁定由受命法官獨任進行
簡式審判程序而為判決如下：
    主  文
乙○○、甲○○共同連續未領有廢棄物清除許可文件，從事廢棄
物清除，乙○○處有期徒刑壹年肆月，甲○○處有期徒刑壹年貳
月，均緩刑參年。
    事  實
一、乙○○、甲○○皆未曾受有期徒刑以上刑之宣告，明知其等
    均未領有清除廢棄物之許可文件，依廢棄物清理法規定不得
    從事廢棄物清除，竟基於共同之概括犯意聯絡，先後於民國
    九十四年八月中旬某日及同年月二十三日，均由乙○○向慈
    濟功德會等慈善機構及各縣市環境保護局等收取布料廢棄物
    後，再以每車次新台幣（下同）二千元之代價，僱請甲○○
    駕駛牌照號碼六○六－ＲＪ號自用大貨車將收取之布料廢棄
    物載運至嘉義縣六腳鄉○○○段北港溪畔棄置焚燒。迨同年
    月二十三日晚上七時四十分許，乙○○及甲○○正在前開地
    點棄置及焚燒前開廢棄物時，為嘉義縣環境保護局稽查人員
    會同警方當場查獲，並扣得甲○○向御展企業社借用之前述
    自用大貨車乙輛（由甲○○保管中）。
二、案經嘉義縣警察局朴子分局報告臺灣嘉義地方法院檢察署檢
    察官偵查起訴。
    理  由
一、本件被告乙○○、甲○○所涉犯者為廢棄物清理法第四十六
    條第一項第四款法定刑為「一年以上五年以下有期徒刑，得
    併科新臺幣三百萬元以下罰金」之罪，非死刑、無期徒刑、
    最輕本刑為三年以上有期徒刑之罪或高等法院管轄第一審案
    件。本院行準備程序中，被告等均就被訴事實為有罪之陳述
    （本院卷第十三頁準備程序筆錄），經告知簡式審判程序之
    旨，並聽取檢察官及被告等之意見後，本院爰依刑事訴訟法
    第二百七十三條之一第一項裁定（本院卷第十五頁）由受命
    法官獨任進行簡式審判程序。因此，本件簡式審判程序之證
    據調查依刑事訴訟法第二百七十三條之二規定不受同法第一
    百五十九條第一項、第一百六十一條之二、第一百六十一條
    之三、第一百六十三條之一及第一百六十四條至第一百七十
    條規定之限制，此合先敘明。
二、訊據被告乙○○、甲○○對於上揭犯罪事實均坦承不諱（本
    院卷第二十二頁審理筆錄），核與被告以外之人即嘉義縣環
    境保護局稽查人員侯育麟於偵查中之供述情節相符（偵查卷
    第十九頁至第二十頁訊問筆錄），復有嘉義縣環境保護局九
    十四年八月二十三日移辦單、同局同日稽查工作紀錄表、同
    日查獲現場照片、查扣物品明細清單暨責付保管條等附卷可
    稽（警卷第十三至二十頁）。因之，被告等自白與事實相符
    ，事證明確，其犯行堪以認定。
三、核被告二人所為，均係違犯廢棄物清理法第四十六條第一項
    第四款之罪。被告二人就上揭犯行，有犯意之聯絡及行為之
    分擔，均為共同正犯。被告等先後二次犯行，時間緊接，方
    法雷同，所犯係構成要件相同之罪名，顯係基於概括犯意為
    之，應依刑法第五十六條連續犯規定論以一罪，並加重其刑
    。本院爰依被告等之陳述（本院卷第二十四頁審判筆錄），
    臺灣嘉義地方法院檢察署刑案資料查註紀錄表、臺灣高等法
    院被告前案紀錄表（偵查卷第十四頁至第十五頁，本院卷第
    三頁至第四頁），嘉義縣政府執行違反廢棄物清理法案件處
    分書、繳納罰鍰之郵政劃撥儲金存款收據、嘉義縣環境保護
    局九十四年十月二十八日稽查工作紀錄、傾倒現場清除前後
    照片等（本院卷第三十二頁、第三十六頁至第四十頁），審
    酌被告乙○○、甲○○貪圖一時方便而隨地傾倒焚燒廢棄物
    之犯罪動機及目的；犯罪時均未受明顯刺激；以自用大貨車
    載運布料廢棄物至溪畔丟棄後並焚燒之手段；乙○○未婚，
    無子女，父母健在，須負撫養之責，之前在菜市場販售物品
    ，月入約三、四萬元，甲○○已婚，二個小孩，分別為三、
    四歲，妻子無工作，父母健在，須負撫養之責，務農，收入
    不固定等之生活狀況；二人並無前科，品行良好；均為高中
    畢業之智識程度；被害人係利用環境資源之社會大眾；故意
    犯罪，違反義務程度非輕；恣意傾倒及焚燒布料廢棄物，無
    視國民健康、國家環保法令規定及環境永續發展政策，對於
    公眾之危險及損害非輕；犯罪後如數繳納罰鍰及清除現場，
    坦承犯行，態度良好等一切情狀，各判處如主文所示之刑。
四、另查被告二人均未曾受有期徒刑以上刑之宣告，有前開刑案
    資料查註紀錄表及被告前案紀錄表可考，酌以被告等事後坦
    認犯行，深表悔悟，繳納罰鍰及回復原狀，已如前述，且分
    別捐助財團法人台灣兒童暨家庭扶助基金會八萬一千元及二
    萬七千元，亦有前開基金會損款收據、郵政劃撥儲金存款收
    據等各二份存卷可參（本院卷第三十至第三十二頁），堪信
    此次係因一時失慮，初罹刑典，經此之偵查審判程序，當知
    所警惕，應無再犯之虞，本院認為所宣告之刑，以暫不執行
    為適當，均予宣告緩刑三年，以啟自新。
五、末扣案之用以載運廢棄物之自用大貨車一台，係被告甲○○
    向御展企業社所借用，業據被告等供陳在卷（警卷第七頁、
    第十二頁調查筆錄），因查無其他證據得認確係被告二人所
    有，佐以被告等並無前科，而係初犯，故不予宣告沒收，附
    此敘明。
據上論斷，應依刑事訴訟法第二百七十三條之一第一項、第二百
九十九條第一項前段，廢棄物清理法第四十六條第一項第四款、
刑法第十一條前段、第二十八條、第五十六條、第七十四條第一
款，判決如主文。
本案經檢察官陳昭廷到庭執行職務。
中　　華　　民　　國　　94　　年　　11　　月　　2 　　日
                       臺灣嘉義地方法院刑事第一庭
                           法　官  張  道  周
上列正本證明與原本無異。
如不服本判決，應於判決送達後10日內向本院提出上訴狀（應附
繕本）。告訴人或被害人如對於本判決不服者，應具備理由請求
檢察官上訴，其上訴期間之計算係以檢察官收受判決正本之日期
為準。
中　　華　　民　　國　　94　　年　　11　　月　　2 　　日
                           書記官  黃  意  雯
附錄本判決論罪法條全文
廢棄物清理法第四十六條第一項第四款
有下列情形之一者，處一年以上五年以下有期徒刑，得併科新臺
幣三百萬元以下罰金：
  四　未依第四十一條第一項規定領有廢棄物清除、處理許可文
      件，從事廢棄物貯存、清除、處理，或未依廢棄物清除、
      處理許可文件內容貯存、清除、處理廢棄物。
